【裁判字號】    97,易,636
【裁判日期】    971231
【裁判案由】    竊盜
【裁判全文】
臺灣宜蘭地方法院刑事判決               97年度易字第636號
公  訴  人  臺灣宜蘭地方法院檢察署檢察官
被      告  乙○○
                    （現另案在臺灣桃園監獄執行）
被      告  甲○○
                    （現另案在臺灣桃園看守所羈押）
上列被告等因竊盜案件，經檢察官提起公訴（97年度偵字第2762
號），於本院準備程序進行中，被告就被訴之事實於本院為有罪
之陳述，經告知簡式審判程序之旨，並聽取當事人之意見後，爰
裁定進行簡式審判程序判決如下：
    主  文
乙○○、甲○○共同攜帶兇器、毀越門扇竊盜，均累犯，各處有
期徒刑壹年，扣案之Ｔ型扳手參支（其中壹支為紅色把手）、螺
絲起子貳支（其中壹支為紅色把手）、尖嘴鉗壹支、活口鉗貳支
、六角扳手捌支、梅花扳手壹支及棉質手套壹只，均沒收。又共
同攜帶兇器、毀越安全設備竊盜，均累犯，各處有期徒刑壹年，
扣案之Ｔ型紅色扳手壹支及紅色把手螺絲起子壹支，均沒收。各
應執行有期徒刑壹年拾月，扣案之Ｔ型扳手參支（其中壹支為紅
色把手）、螺絲起子貳支（其中壹支為紅色把手）、尖嘴鉗壹支
、活口鉗貳支、六角扳手捌支、梅花扳手壹支及棉質手套壹只，
均沒收。
    犯 罪 事 實
一、乙○○前曾犯多次竊盜案件，其最近一次於民國96年間因竊
    盜案件，經台灣桃園地方法院判處有期徒刑4月確定，甫於
    97年4月4日執行完畢出監。甲○○前於82年間因偽造文書案
    件，經臺灣高等法院高雄分院以83年度上訴字第165號判處
    有期徒刑2年4月確定；復於87年間因偽造有價證券案件經臺
    灣高等法院臺南分院以87年度上更二字第5號判處有期徒刑7
    年確定，嗣因聲請更定累犯之刑案，經同院以88年度聲字第
    26號更定為7年6月確定；再於85年間因偽證案件經同院以85
    年度上訴字第644號判處有期徒刑1年確定；上開有期徒刑7
    年6月、1年之罪，嗣經同院以88年度聲字第76號裁定合併定
    應執行有期徒刑8年確定，與上開有期徒刑2年4月之罪接續
    執行，於90年7月31日假釋出監併付保護管束，又經撤銷假
    釋，尚餘殘刑3年6月30日。另於92年間因竊盜案件，經台灣
    桃園地方法院以93年度桃簡字第97號判處有期徒刑5月確定
    ；又於93年間因竊盜案件，經台灣桃園地方法院以93年度簡
    字第548號判處有期徒刑6月確定；上開竊盜二罪及偽證罪，
    嗣經台灣桃園地方法院以96年度聲減字第9961號裁定減刑為
    有期徒刑2月15日、3月、6月確定，並將偽證罪與上開不符
    減刑條例之有期徒刑7年6月之罪合併定應執行有期徒刑7年6
    月確定；經減刑後剩餘之殘刑3年30日，與上開有期徒刑2月
    15 日、3月之罪接續執行，甫於97年1月22日因縮短刑期執
    行完畢出監。詎二人竟仍不知悔改，復基於共同意圖為自己
    不法之所有犯意聯絡，分別共同為下列2件竊盜行為：
（一）乙○○駕駛向陳金宏所承租的車號ＸＸ－4369號自用小貨
      車，搭載甲○○，於97年6月19日凌晨1時許，至宜蘭縣蘇
      澳鎮○○路1號豆腐岬活海鮮餐廳，攜帶其二人所有客觀
      上對人之生命、身體足以造成危害之兇器「Ｔ型扳手3支
      （其中1支為紅色把手）、螺絲起子2支（其中1支為紅色
      把手）、尖嘴鉗1支、活口鉗2支、六角扳手8支、梅花扳
      手1支」及棉質手套1只，破壞撬開該餐廳後門門扇後，進
      入店內，竊取莊坤煌所有之沙拉油8桶、威雀牌威士忌酒6
      瓶、白葡萄酒1箱、紅葡萄酒2箱、紅露酒4箱、玉泉酒2箱
      、紅麴酒1箱、埔里紹興酒2箱、米酒3箱、大瓶裝月桂冠4
      瓶、威士忌1箱等物，得手後，將竊得之物，搬運至乙○
      ○所承租之前開自用小貨車上載往桃園市區文昌公園附近
      跳蚤市場，以賤價銷贓變賣得款新台幣（下同）1萬餘元
      朋分（贓物原價值42680元）。因行竊過程中誤觸保全系
      統，保全人員王俊良接獲警報趕往察看時，發現乙○○、
      甲○○2人正在搬運贓物，惟仍為其2人駕車逃離現場。嗣
      經員警獲報後，依王俊良所記下之前開車輛車號而循線查
      知自小貨車承租人乙○○及甲○○涉有重嫌，於97年6月
      24日在桃園市循線查獲，並扣得贓物威雀牌威士忌1瓶（
      發還被害人）及前揭乙○○及甲○○所有之犯案工具。
（二）乙○○駕駛前揭租來的車號ＸＸ－4369號自用小貨車，搭
      載甲○○，於97年6月24日凌晨零時許，至桃園縣新屋鄉
      ○○路49號麗小吃部，攜帶其二人所有客觀上對人之生
      命、身體足以造成危害之兇器前揭紅色把手Ｔ型板手、紅
      色把手螺絲起子各一支，破壞撬開該店後面安全設備窗戶
      鐵窗，進入店內，竊取張麗琴所有之29吋電視2台、大唐
      伴唱卡拉ＯＫ主機與螢幕、飲料一批、電鍋一個（價值約
      8 萬元）等物，得手後逃逸。
二、案經宜蘭縣政府警察局蘇澳分局報請台灣宜蘭地方法院檢察
    署檢察官偵查起訴。
    理  由
一、訊據被告乙○○、張木村對於上揭竊盜之犯罪事實，均坦承
    不諱，互核其所供情節相符，並與證人即被害人莊坤煌、張
    麗琴分別於警詢時證述之情節相符。事實一、（一）部分並
    經證人陳金宏於警詢、證人王俊良分別於警詢及偵查中證述
    屬實。此外並有汽車出租合約書、被害人莊坤煌領回威雀威
    士忌之贓物認領保管單一紙及扣案之Ｔ型扳手3支（其中1支
    為紅色把手）、螺絲起子2支（其中1支為紅色把手）、尖嘴
    鉗1支、活口鉗2支、六角扳手8支、梅花扳手1支、棉質手套
    1 只及被告二人所使用之車輛、行竊現場之照片共10張可資
    佐證。事證明確，被告二人犯行應均堪予認定。
二、核被告乙○○、甲○○二人所為，就事實一、（一）部分所
    為均係犯刑法第321條第1項第2、3款之攜帶兇器毀越門扇竊
    盜罪；就事實一、（二）部分所為均係犯刑法第321條第1項
    第2、3款之攜帶兇器毀越安全設備竊盜罪。被告二人就所犯
    上開二罪名，均具有犯意之聯絡及行為之分擔，皆為共同正
    犯。被告二人所犯上開二竊盜罪，犯意個別，行為互殊，應
    予分論併罪分處罰。查被告二人分別有如犯罪事實欄所示之
    前案紀錄，有臺灣高等法院被告前案紀錄表附卷可稽，其於
    有期徒刑執行完畢後5年內，故意再犯本件有期徒刑以上之
    刑之罪，均為累犯，應均依法加重其刑。爰審酌被告二人意
    圖為自己不法所有，攜帶兇器毀越門扇及安全設備竊取他人
    財物謀利之犯罪動機、目的、手段、智識程度，犯後坦承犯
    行，態度尚稱良好及其所竊得之財物，對被害人及社會所生
    之危害等一切情狀，分別量處如主文所示之刑，並定其應執
    行之刑。扣案之Ｔ型扳手3支（其中1支為紅色把手）、螺絲
    起子2支（其中1支為紅色把手）、尖嘴鉗1支、活口鉗2支、
    六角扳手8支、梅花扳手1支」及棉質手套1只，均係被告二
    人所有供前揭犯罪所用之物，業據被告二人於本院審理中供
    明在卷，應均依法併予宣告沒收之。
據上論斷，應依刑事訴訟法第299條第1項前段、第273條之1第1
項，刑法第28條、第321條第1項第2、3款、第47條第1項、第51
條第5款、第38條第1項第2款，判決如主文。
本案經檢察官劉憲英到庭執行職務
中    華    民    國    97    年    12    月    31    日
                  刑事第二庭法  官  黃永勝
以上正本證明與原本無異。
如不服本判決應於收受送達後十日內向本院提出上訴書狀，並應
敘述具體理由；其未敘述上述理由者，應於上訴期間屆滿後二十
日內向本院補提理由書(均須按他造當事人之人數附繕本)「切勿
逕送上級法院」。
                            書記官  陳淑宜
中    華    民    國    97    年    12    月    31    日
附錄本案論罪科刑法條全文：
中華民國刑法第321條
（加重竊盜罪）
犯竊盜罪而有下列情形之一者，處6月以上、5年以下有期徒刑：
一、於夜間侵入住宅或有人居住之建築物、船艦或隱匿其內而犯
    之者。
二、毀越門扇、牆垣或其他安全設備而犯之者。
三、攜帶兇器而犯之者。
四、結夥三人以上而犯之者。
五、乘火災、水災或其他災害之際而犯之者。
六、在車站或埠頭而犯之者。
前項之未遂犯罰之。


司法院資訊處製作；財團法人民間司法改革基金會備份。
